【裁判字號】    98,交簡上,71
【裁判日期】    981201
【裁判案由】    公共危險等
【裁判全文】
臺灣彰化地方法院刑事判決            98年度交簡上字第71號
上  訴  人  臺灣彰化地方法院檢察署檢察官
被      告  丙○○
上列上訴人因被告公共危險等案件，不服本院九十八年度交簡字
第一四四六號中華民國九十八年八月二十六日第一審判決（原檢
察官聲請簡易判決處刑案號：九十八年度調偵字第三八０號），
本院管轄第二審合議庭判決如下︰
    主  文
上訴駁回。
    事實及理由
一、本案經本院審理結果，認第一審判決認事用法及量刑均無不
    當，應予維持，並引用第一審判決書記載之事實、證據及理
    由（如附件）。
二、本件上訴人即公訴人上訴意旨略以：本件交通事故之發生原
    因係被告丙○○駕駛自小客車跨越分向限制線，駛入來車道
    為肇事原因，告訴人甲○○無肇事因素，此有臺灣省彰化縣
    區車輛事故鑑定委員會鑑定意見書（九十八年三月三十日彰
    鑑字第０九八五六００六八三號函）附卷可稽，且被告於本
    件車禍發生後至今未賠償告訴人損失，然原審就被告所涉過
    失傷害罪、肇事逃逸罪僅分別輕判拘役二十日、有期徒刑六
    個月，是否足收警惕之效，使被告悔改不再犯，殊非無審酌
    餘地，為此提起上訴，請求將原判決撤銷，另為適當之判決
    等語。
三、訊據被告丙○○對於上開過失傷害及肇事逃逸之犯行均坦承
    不諱，核與證人即被害人甲○○及證人乙○○、張明義於警
    詢證述情節相符，並有道路交通事故現場圖、道路交通事故
    調查報告表(一)、(二)、員生醫院診斷證明書、彰化縣警察局道
    路交通事故肇事人自首情形紀錄表、車籍查詢─基本資料詳
    細畫面、證號查詢汽車駕駛人資料各一份及肇事現場照片二
    十張、監視錄影畫面翻拍照片七張、被告之自小客車受損照
    片二張附卷可稽，足徵被告之任意性自白與事實相符，可以
    採信。按汽車在雙向二車道行駛時，應依下列規定：一、均
    應在遵行車道內行駛。二、在劃有分向限制線之路段，不得
    駛入來車之車道內，道路交通安全規則第九十七條第一、二
    款定有明文，並為於上開時、地駕車之被告丙○○所應注意
    ，且依當時天候晴、夜間無照明、柏油路面乾燥、無缺陷及
    障礙物、雖因係坡道視距不良，惟被告在遵行車道內行駛並
    無困難等情，有前揭道路交通事故調查報告表(一)在卷可佐，
    客觀上並無不能注意之情事，被告竟疏未注意駕駛自小客車
    跨越分向限制線，駛入來車，致駕駛重型機車在遵行車道內
    行駛之告訴人甲○○遇此狀況，措手不及，而遭被告撞擊，
    致告訴人甲○○因而受有頭部外傷、臉部撕裂傷、多處擦傷
    、上頷骨骨折併牙齒斷裂等傷害，是以被告對本件車禍之發
    生顯有過失甚明，又告訴人所受之傷害，與被告之過失行為
    間，具有相當因果關係，是以本件被告過失傷害犯行事證明
    確。
四、次按汽車駕駛人駕駛汽車肇事致人受傷或死亡，應即採取救
    護或其他必要措施，並向警察機關報告，不得駛離或逃逸，
    道路交通管理處罰條例第六十二條第一項定有明文。又因道
    路交通事故之發生，常非於己之鄰親家里，時有告救不能情
    事，乃科以肇事者須即採取救護或其他必要措施，並應向警
    察機關報告之法定義務，以防因就醫延誤致生無謂傷亡，並
    俾得通知傷亡者家屬到場，以明責任，是凡肇事人於行車肇
    事致人受傷或死亡，未即採取救護或其他必要措施，並向警
    察機關報告，即駕車逃逸者，均應依該規定處罰，至其嗣後
    是否受刑事訴追及已否與被害人達成民事和解，賠償損失，
    對其應受處罰乙節，並不生影響。職是之故，汽車駕駛人駕
    駛汽車肇事，不論其責任之歸屬為何，即有義務留在肇事現
    場，採取救護或其他必要措施，並向警察機關報告，以維護
    他人之生命與其他用路人之交通安全。其立法目的，既係促
    使駕駛人於肇事致死傷後，能對被害人即時救護，報告警察
    機關，以減少死傷，是該罪之成立祇以行為人有駕駛動力交
    通工具肇事，致人死傷而逃逸之事實為已足，至行為人之肇
    事有否過失，則非所問（最高法院92年度臺上字第4468號刑
    事判決參照）。本件被告丙○○駕駛車輛撞及騎乘機車之被
    害人甲○○，致被害人人車倒地，是被告丙○○應對被害人
    當場受有傷害已有認識，其竟未採取救護或其他必要措施，
    並向警察機關報告，竟因肇事後嚇到，而未下車查看，即駕
    駛前開自用小客車離去，其肇事逃逸已甚灼然。
五、再按量刑之輕重係屬事實審法院得依職權自由裁量之事項，
    苟已斟酌刑法第五十七條各款所列情狀而未逾法定刑度，即
    不得遽指為違法。且在同一犯罪事實與情節，如別無其他加
    重或減輕之原因，下級審法院量定之刑，亦無過重或失輕之
    不當情形，則上級審法院對下級審法院之職權行使，原則上
    應予尊重（最高法院八十五年度臺上字第二四四六號判決參
    照）。原審以被告所犯刑法第一百八十五條之四肇事逃逸罪
    及同法第二百八十四條第一項前段之過失傷害罪事證均已臻
    明確，並審酌被告過失程度、告訴人所受傷勢，被告肇事後
    不思救助告訴人，反擅離現場，應予非難，且迄未與告訴人
    達成民事賠償協議，惟其犯後坦承犯行，態度尚佳等一切情
    狀，據以論罪科刑，就被告肇事逃逸罪部分，判處有期徒刑
    六月，並諭知易科罰金之折算標準；就過失傷害罪部分，判
    處拘役二十日，並諭知易科罰金之折算標準，核無不當，上
    訴人指摘原判決有量刑過輕之不當情事，請求撤銷原判決，
    為無理由，應駁回其上訴。
據上論斷，應依刑事訴訟法第四百五十五條之一第一項、第三項
、第三百七十三條、第三百六十八條，判決如主文。
本案經檢察官陳建佑到庭執行職務。
中    華    民    國    98    年    12    月    1     日
                        臺灣彰化地方法院刑事第二庭
                            審判長法官  石馨文
                            法      官  羅永安
                            法      官  江彥儀
以上正本證明與原本無異。
本件不得上訴。
中    華    民    國    98    年    12    月    2     日
                            書  記  官  洪年慶


司法院資訊處製作；財團法人民間司法改革基金會備份。
